【裁判字號】    92,易,410
【裁判日期】    920625
【裁判案由】    傷害
【裁判全文】
臺灣臺北地方法院刑事判決                          九十二年度易字第四一號
    公  訴  人  臺灣臺北地方法院檢察署檢察官
    被      告  丙○○
                丁○○
右列被告等因傷害案件，經檢察官聲請簡易判決處刑（九十一年度偵字第二四三○五
號、九十一年度偵字第二五九三八號），本院刑事庭認不宜以簡易判決處刑，改依通
常程序審理，暨移
    主  文
丙○○連續傷害人之身體，處拘役肆拾日，如易科罰金以參佰元折算壹日；緩刑貳年
。
丁○○無罪。
    事  實
一、緣丙○○與己○○、戊○○○夫婦為鄰居關係，相處素不和睦，於民國九十一年
    九月二十八日晚間十時許，在臺北縣新店市○○路○段一０五巷二一號前，雙方
    因廢棄物處理糾紛發生爭吵，丙○○竟基於傷害人之身體之概括犯意，手持鐵棍
    先後連續毆打己○○及戊○○○二人，致己○○受有右額一公分挫裂傷、右眼眶
    血腫、四肢多處挫傷瘀腫、右腳二‧五公分裂傷、右腰九乘三公分挫傷瘀腫之傷
    害，戊○○○受有右手掌第三節骨骨裂骨折、頭部外傷併頭皮血腫、左上臂及左
    肘挫傷瘀血腫痛、右手肘挫傷疼痛等傷害。
二、案經己○○、戊○○○訴由臺北縣政府警察局新店分局報請臺灣臺北地方法院檢
    察署檢察官偵查後，向本院聲請簡易判決處刑，惟本院刑事庭認不宜以簡易判決
    處刑，改依通常程序審理，暨移送併案審理。
    理  由
一、訊據被告丙○○固不否認伊確有毆打戊○○○之事實，惟否認有傷害己○○之行
    為云云，惟查，右揭犯罪事實，業據告訴人己○○、戊○○○二人於警、偵訊時
    及本院審理中均指訴歷歷，核與證人甲○○、乙○○分別於警、偵訊時所證述之
    情節相符，證人甲○○於警訊時證稱：「當時戊○○○來叫我，稱有人要打她，
    我就外出陪同他們夫妻二人走回家中，途經北宜路一○五巷二十一號丙○○家門
    口，因鄭先生不在門口，我就叫霍家夫妻回家，但己○○又回頭到丙○○家門口
    敲打理論，我怕霍先生受傷就拉著他至路旁，同時間霍太太蹲在對面房子牆邊，
    喊著『打人』，我一回頭就看到丙○○拿著類似鐵棍在打霍太太，我一看見就拉
    開丙○○，他把我甩開，就又直接打霍先生，霍先生遭毆打後就跑開了，之後丙○○又拿鐵棍再度毆打霍太太，霍太太倒在地上。」等語，證人乙○○於偵訊時
    則證稱：「我是鄰長，聽到很吵，我起來開監視器，看到霍某倒地，鄭某在那，
    我有喊，張太太也在，監控打開看到一老人跑過，我電一一○，我看到霍太太倒
    地，看到他拿類似金屬的東西，我當場有制止，有打霍太太。」等語，此外復有
    財團法人天主教耕莘醫院所出具之診斷證明書在卷可資佐證，足見告訴人己○○
    、戊○○○確受有前揭傷情而至該院治療，戊○○○並受有創傷後症候群之情事
    ；參酌卷附之告訴人等二人於警、偵訊中所提出之受傷照片共計三十一張，益證
    告訴人己○○、戊○○○之指訴應屬實情，堪可採信；綜上，本件事證已明，被
    告丙○○之犯行洵堪認定。
二、核被告丙○○所為，係犯刑法第二百七十七條第一項之普通傷害罪。被告丙○○
    先後傷害戊○○○、己○○之犯行，時間緊接，方法相同，觸犯構成要件相同之
    罪名，顯係基於概括犯意為之，為連續犯，應依刑法第五十六條之規定以一罪論
    ，並加重其刑。爰審酌被告丙○○與告訴人等原為鄰居關係，本應和睦相處，卻
    因細故即毆傷告訴人等，被告丙○○於犯罪時所受之刺激，告訴人等所受傷害之
    程度，及被告丙○○犯罪後之態度等一切情狀，量處如主文所示之刑，並諭知易
    科罰金之折算標準。末查被告丙○○前未曾受有期徒刑以上刑之宣告，有臺灣高
    等法院被告丙○○之全國前案紀錄表在卷可稽，其經此教訓後，應知警惕，當無
    再犯之虞，本院因認對其所宣告之刑均以暫不執行為適當，爰併予宣告緩刑貳年
    ，以啟自新。至於被告丙○○持以毆打告訴人等二人之鐵棍一支，尚無證據證明
    確屬被告丙○○所有，爰不另為沒收之諭知，併此敘明。
三、公訴意旨另以；被告丙○○、丁○○父子與己○○、戊○○○夫婦為鄰居關係，
    相處素不和睦，竟於九十一年一月二十日下午一時許，在臺北縣新店市○○路○
    段一０五巷二一號前，雙方因曬衣服影響出入問題發生衝突，丙○○、丁○○竟
    共同基於傷害之犯意，毆打己○○，致己○○受有下背鈍傷及疑似輕微腎鈍傷等
    傷害。因認被告丙○○、丁○○涉有共同傷害犯嫌云云。按犯罪事實應依證據認
    定之，無證據不得推定其犯罪事實；又不能證明被告犯罪者，即應諭知無罪之判
    決，刑事訴訟法第一百五十四條、第三百零一條第一項分別定有明文。次按刑事
    訴訟法上所謂認定犯罪事實之證據，係指足以認定被告確有犯罪行為之積極證據
    而言，如未能發現相當證據或證據不足以證明，自不能以推測或擬制之方法，以
    為裁判基礎，苟積極證據不足為不利被告之認定時，即應為有利於被告之認定，
    更不必有何有利之證據，最高法院二十九年上字第三一０五號、三十年上字第八
    一六號及同院四十年臺上字第八十六分別著有判例；本件公訴人認被告等二人涉
    有此部份犯嫌，無非係以告訴人己○○、證人戊○○○及財團法人天主教耕莘醫
    院九十一年一月二十二日出具之診斷證明書為憑，訊據被告丙○○、丁○○均堅
    決口否認有此部份公訴意旨所指之犯行，被告丙○○辯稱：九十一年一月二十日
    ，雙方因發生爭執，伊為保護花盆與己○○互相拉扯，兩人均跌倒受傷，伊並無
    毆打己○○等語；被告丁○○則辯稱：同年一月二十日發生糾紛時，伊僅在一旁
    觀看，並未毆打己○○等語，經查，依據卷附告訴人己○○所提出之財團法人天
    主教耕莘醫院九十一年一月二十二日出具之診斷證明書，告訴人己○○係受有下
    背鈍傷及疑似輕微腎鈍傷等傷害，顯然與被告丙○○辯稱雙方發生爭執，伊為保
    護花盆與己○○互相拉扯，兩人均跌倒受傷等情相符，告訴人己○○於警訊時亦
    係指稱：「結果鄭先生就跑過來把我往前一拉，接著我就撲倒地上，．．．．」
    等語，益徵被告丙○○上開所辯應與事實相符，堪可採信，告訴人己○○與證人
    戊○○○除泛指被告等二人確有出手毆打告訴人己○○外，對於被告等二人究係
    如何毆打告訴人，致告訴人受有前揭傷情等過程均未言及，揆諸上揭判例意旨，
    既無積極證據證明被告等二人犯罪，自應就被告丁○○部份為無罪之諭知，惟因
    被告丙○○此部份事實與其前揭有罪部份有連續犯裁判上一罪之關係，故不另為
    被告丙○○此部份事實無罪之諭知，併予敘明。
據上論斷，應依刑事訴訟法第四百五十二條、第三百零一條第一項、二百九十九條第
一項前段，刑法第五十六條、二百七十七條第一項、第四十一條第一項前段、第七十
四條第一款，罰金罰鍰提高標準條例第一條前段、第二條，判決如主文。
本案經檢察官賴淑芬到庭執行職務
中      華      民      國      九十二      年    六    月    二十五    日
                                      臺灣臺北地方法院刑事第六庭
                                          法    官    吳  孟  良
右正本證明與原本無異。
如不服本判決，應於判決送達後十日內，向本院提出上訴狀。
                                          書 記 官    田  華  仁
中      華      民      國      九十二      年    六    月    二十六    日
附錄論罪科刑法條
刑法第二百七十七條
傷害人之身體或健康者，處三年以下有期徒刑、拘役或一千元以下罰金。
犯前項之罪因而致人於死者，處無期徒刑或七年以上有期徒刑；致重傷者
，處三年以上十年以下有期徒刑。


司法院資訊處製作；財團法人民間司法改革基金會備份。
